---
title: "miRNA-seq项目报告"
output:
  html_document:
    toc: true
    toc_float: true
    theme: yeti
    highlight: kate
    code_folding: show
    fig.caption: True
    df_print: paged
author: Jinwen
---

> 参考网上各种资料和个人习惯，力求能够写出优雅的 R 代码。

## R Style 总结

1. 文件命名（File Names）：R 代码以`.R`结尾，取名简单明了
2. 标识符（Identifiers）：变量名`variable_name`，函数名`functionName`，常量`CONSTANT`
3. 行长度（Line Length）：每行最多80个单词
4. 行首缩进（Indentation）：两个空格，不要用 Tab
5. 间隔（Spacing）：二元操作符两边加一个空格并在逗号后加一个空格，例如 `sum(x = 5, y = 3)`
6. 花括号`{}`（Curly Braces）：左花括号在相同行，花括号自成一行
7. `else`：必须接一对花括号
8. 赋值：用`<-`而不是`=`
9. 分号：不要用分号分割行，一行执行一个命令
10. 注释（Comments）：井号`#`后加一个空格 
11. 函数定义及调用
12. 函数注释
13. 代码布局
14. 文件路径
15. 争议标注：不太明确的地方用特定符号`# @issue [statements about this issue]`标注

**注意** 在调用函数时，重要参数即使默认也需要列出来，并且注释；另外，逻辑符号`TRUE`和`FALSE`不要省略成`T`和`F`

## R 语言规则
1. 避免使用`attach`
2. 函数在抛出 errors 应该使用`stop()`
3. 避免使用 S4 对象和方法

## 文件名（File Names）
R 代码文件名以`.R`结尾，应该简单明了，单词之间用下划线`_`分割，词组用减号`-`或首字母大写的方式连接；如果是连续文件，标上序号

```{r eval = FALSE}
# case 1
good_name.R
# case 2
RNA-seq_analysis_reports.html
# case 3
1-quality_control.R
2-fastq.R
```

## 标识符（Identifiers）
**变量** 对于变量，所有单词应该小写，并以下划线分割`_`；避免使用点号`.`，因为 R 中 S3 方法以点号分割。另外，避免使用关键字。

```{r}
# Good
good_name <- "haha"
# Bad
bad.name <- "No!"
mean <- "God Bless You!"
```

**常量** 字母全部大写

```
PI <- 3.14
```

**函数名** 第一个单词小写，其他单词首字母大写

```{r}
getField <- function(height, width){
  height * width
}
```

## 间隔（Spacing）
二元操作符`=, +, -, *, /, etc.`两边加入一个空格，`:, ::, :::`除外；逗号后总是跟一个逗号`,`，就如英文写作一样
 
```{r eval = FALSE}
average <- mean(feet / 12 + inches, na.rm= TRUE)
x <- 1:10
base::get
```

其他情况

```{r eval = FALSE}
plot(x    = x.coord,
     y    = data.mat[, MakeColName(metric, ptiles[1], "roiOpt")],
     ylim = ylim,
     xlab = "dates",
     ylab = metric,
     main = (paste(metric, " for 3 samples ", sep = "")))
```

## 花括号（Curly Braces）
主要涉及`if...else`以及`function`格式

```{r eval = FALSE}
if (y == 0) {
  # 空行
  log(x) # 表达式前面有两个空格
} else {
  
  y ^ x
}
```

## 函数定义及调用
函数定义时应该先列出没有默认值的，然后才列有默认值的；另外，如果参数太多，应该分行排列

```{r}
# function paras layout
longFunctionName <- function(paras_without_default,
                             a = "a long argument", 
                             b = "another argument",
                             c = "another long argument") {
  # As usual code is indented by two spaces.
  print(a)
  print(b)
  print(c)
}
```

## 函数注释
在函数定义下面应该立刻列出函数的注释，从而不用阅读代码而知道如何调用函数，包括
* 简单的描述信息
* 参数定义，标注为`Args`，解释每个参数包括数据类型
* 返回值的描述，标注为`Returns`

另外，函数内部注释应该另起一行

```{r}
CalculateSampleCovariance <- function(x, y, verbose = TRUE) {
  # Computes the sample covariance between two vectors.
  #
  # Args:
  #     x: One of two vectors whose sample covariance is to be calculated.
  #     y: The other vector. x and y must have the same length, greater than one,
  #         with no missing values.
  #     verbose: If TRUE, prints sample covariance; if not, not. Default is TRUE.
  #
  # Returns:
  #     The sample covariance between x and y.
  n <- length(x)

  # Error handling
  if (n <= 1 || n != length(y)) {
  
    stop("Arguments x and y have different lengths: ",
       length(x), " and ", length(y), ".")
  }

  if (TRUE %in% is.na(x) || TRUE %in% is.na(y)) {
  
    stop(" Arguments x and y must not have missing values.")
  }
  
  covariance <- var(x, y)
  if (verbose)cat("Covariance = ", round(covariance, 4), ".\n", sep = "")
  
  return(covariance)
}
```

## 代码布局
一个较完整的程序应该包含以下几个部分：
1. 版权声明
2. 作者信息
3. 文件描述，包括目的、输入、输出
4. 头文件，包括全局变量的设定、`source`等内容
5. 函数定义：可以重新设定一个`functions.R`文件
6. 主程序 

```{r eval = FALSE}
# Copyright statement -------------
#   copyright statement

# Author --------------------------
#   author: Jinwen
#   e-mail: xxx@xx.xx

# Description ---------------------
#   aim: 
#   inputs:
#   outputs:

# Header --------------------------
PATH <- "your_path"

source('xxx.R')

options(stringsAsFactors = FALSE)

# Funtions ------------------------
参照【函数定义及调用】及【函数注释】

# Main ----------------------------
plot(x, y)

```

## 文件路径


